

Soy un joven emprendedor al que le gusta trabajar en equipo y explotar al máximo mis capacidades. Puedo trabajar bajo presión y dar lo mejor de mí a cada instante. Me adapto fácil al entorno y puedo interactuar rápidamente con mis pares y superiores. Deseo obtener experiencia en el area de pentesting y poder crecer profesionalmente



CONTACTO

Celular: 2644452160

Correo: santlunaschiavi@gmail.com

Linkedin:https://www.linkedin.com/in/sa

ntiago-luna-/



EDUCACIÓN

Universidad Católica de Cuyo

Tecnicatura en Desarrollo de Software 2022-2024

Escuela Ciudad del Sol

Polimodal Orientado en Ciencias Sociales y Humanidades 2018

SANTIAGO LUNA SCHIAVI

ESTUDIANTE DE DESARROLLO DE SOFTWARE



EXPERIENCIA LABORAL

Soporte técnico

CIMA-TECH 2021-2022

 Encargado de monitorear datacenters, reportar y derivar incidencias mediante jira con informacion extraida de software como SQL y SSH.

Pasante técnico

INSOFT 2018

 Pasantias realizadas por la escuela Ciudad del Sol, colaboración en reparación de PCs e instalación de distintos software

EMPLEADO

MAXIKIOSCO 2017-2018

• Encargado de atención al público.



CURSOS

"Pre Security Learning Path"

Certificado de TryHackMe-2022

"Introduction to Cyber Security Learning Path"

Certificado de TryHackMe-2022

"Introducción a la Seguridad Cibernética"

Certificado de Cisco Networking Academy-2021

"OWASP TOP 10 Mobile - Riesgos de las aplicación móviles"

Certificado de Udemy-2021

"Cloud Computing"

Certificado de Google-2019

"Inglés Nivel A1"

Instituto Saint Jhon's

REFERENCIAS

Juan Cruz Gallastegui - Cima-Tech 26443636443

Pablo Gúzman - Cima-Tech 2644722894

Guillermo Goldfarb - Maxikiosco 2645201495